【裁判字號】    89,易,1052
【裁判日期】    890509
【裁判案由】    竊盜
【裁判全文】
臺灣臺南地方法院刑事判決                        八十九年度易字第一五二號
    公  訴  人  臺灣台南地方法院檢察署檢察官
    被      告  乙○○
右列被告因竊盜案件，經檢察官提起公訴（八十九年度偵字第三一八一號），本院判
決如左：
    主  文
乙○○竊盜，處有期徒刑參月。緩刑參年。
    事  實
一、乙○○意圖為自己不法之所有，於民國八十九年二月十六日上午十時許，在台南
    市○○路○段三０七巷六號前，竊取甲○○所有車牌號碼ＶＥＴ─８４８號輕型
    機車一部，得手後留供己用，嗣於同月二十九日十九時三十分許，駕駛上揭機車
    行經台南市○○路○段一七三巷口時，為警查獲，並扣得機車鑰匙一支。
二、案經台南市警察局第四分局報告台灣台南地方法院檢察署檢察官偵查起訴。
    理  由
一、訊據被告乙○○矢口否認有右揭竊取機車犯行，辯稱：係綽號「阿德」之男子將
    該機車借予伊使用云云。然查：被害人甲○○所有之右揭機車，係於右揭時地失
    竊，業據被害人於警訊中指述甚詳，並有「車輛車牌失竊作業－查獲車輛認可資
    料」及被害人出具之贓物認領保管單各一紙附卷可稽。參以被告於警訊時曾陳稱
    上開機車係「阿德」八十九年二月十七日晚上交給伊騎用云云，嗣於本院審理時
    改稱係於同年月十八、九日左右收受該機車云云，另又陳稱：其與綽號「阿德」
    之人係於查獲前之一、二個月前在康樂街遊藝場認識云云。然查，上開機車既係
    於同年月十六日十時許失竊，衡情「阿德」焉會甘冒刑責，大費周章竊取一輛機
    車後，既未於竊取後供己使用亦未出售他人圖利，反將該機車於竊得後翌日即無
    償出借予與之相識僅二個月而並非熟識的被告使用之理？此顯有悖常情。其次，
    參諸被告於偵查及本院訊問時尚且陳稱伊當時有與「阿德」住在一起云云，則倘
    若二人同住乙節為真，衡情被告理應對該人有所瞭解，何以竟自始未能供出「阿
    德」之真實姓名、年籍或其他可資識別之資料，以供查證？顯與事理不合。再者
    ，上開機車於被查獲時，並未懸掛車牌，被告自承其未持有該機車之行車執照，
    則倘若係「阿德」出借予被告，被告據此即可判斷該機車顯係來路不明之贓車，
    焉會輕易收受之理？誠屬可議而難以遽信。綜上各節，相互印證，被告前開所辯
    係卸責之詞，不足採信，本件事證明確，被告犯行堪予認定。
二、核被告意圖為自己不法之所有，而竊取他人之財物，所為係犯刑法第三百二十條
    第一項竊盜罪。爰審酌被告犯罪之動機、目的、手段、對被害人所生危害非鉅、
    被告品行非惡、犯罪後態度等一切情狀，量處如主文所示之刑，以資懲儆。又被
    告前未曾受有期徒刑以上刑之宣告，有臺灣高等法院被告全國前案紀錄表在卷可
    憑，其因一時失慮致罹刑典，經此教訓後，應知所警惕，信無再犯之虞，本院因
    認所宣告之刑以暫不執行為適當，併諭知緩刑三年，以勵自新。扣案之鑰匙一支
    ，為被告供竊盜所用之物，被告陳明非其所有，無從一併宣告沒收，附此敘明。
據上論斷，應依刑事訴訟法第二百九十九條第一項前段，刑法第三百二十條第一項、
第七十四條第一款，罰金罰鍰提高標準條例第一條前段，判決如主文。
本案經檢察官劉聰熙到庭執行職務。
中    華    民    國      八十九  年     五       月        九        日
                              臺灣臺南地方法院刑事第三庭
                                      法  官  林  淑  婷
右正本證明與原本無異
如不服本判決應於送達後十日內向本院提出上訴狀
                                      書記官  董  挹  棻
中    華    民    國      八十九   年      五     月     九           日
附錄本案論罪科刑法條全文：
刑法第三百二十條第一項：意圖為自己或第三人不法之所有，而竊取他人之動產者，
                        為竊盜罪，處五年以下有期徒刑、拘役或五百元以下罰金
                        。


司法院資訊處製作；財團法人民間司法改革基金會備份。
